【裁判字號】    98,訴,1249
【裁判日期】    980915
【裁判案由】    公寓大廈管理條例
【裁判全文】
臺北高等行政法院裁定
                                      98年度訴字第1249號
原      告  恆錩建設有限公司
代  表  人  甲○○
訴訟代理人  游朝義  律師
被      告  臺北市政府
代  表  人  乙○○（市長）
訴訟代理人  丁○○
            戊○○
參  加  人  雲天社區管理委員會
代  表  人  丙○○
上列原告與被告間因公寓大廈管理條例事件，應命參加人參加訴
訟，本院裁定如下：
    主  文
雲天社區管理委員會應獨立參加本件訴訟。
    理  由
一、按行政法院認為撤銷訴訟之結果，第三人之權利或法律上利
    益將受損害者，得依職權命其獨立參加訴訟，行政訴訟法第
    42條第1 項前段定有明文。
二、緣原告係臺北市○○區○○路37巷26號建築物（雲天社區）
    之起造人，系爭建築物領有被告所屬工務局核發之民國（下
    同）94年11月11日（94）使字第0346號使用執照，惟原告迄
    今仍未會同雲天社區管理委員會辦理共用部分與其附屬設施
    設備之點交。案經被告以96年11月21日府都建字第09635761
    100 號函請原告於文到次日起30日改善或履行義務，並將處
    理情形以書面送至被告參辦，惟原告於期限內僅檢送其與雲
    天社區管理委員會95年間之協調資料，被告認原告違反公寓
    大廈管理條例第57條規定，乃依同條例第49條第1 項規定，
    以97年1 月2 日府都建字第09674090900 號函裁處原告新臺
    幣（下同）4 萬元罰鍰，並限於文到次日起1 個月內改善或
    履行義務。原告不服，提起訴願，經內政部以97年6 月6 日
    台內訴字第0970076875號訴願決定駁回在案。嗣被告再次接
    獲陳情稱原告迄未依公寓大廈管理條例第57條規定辦理共用
    部分與其附屬設施設備之點交，被告乃以97年10月20日府都
    建字第09772175800 號函請原告於文到起30日內進行改善社
    區內多項公共設施及履行移交義務，倘屆時尚未辦理公共設
    施修繕及不履行移交義務，即依法處罰並提高罰鍰額度且連
    續處罰至改善為止。原告逾期未有任何處理情形，被告認原
    告違反公寓大廈管理條例第57條規定，乃依同條例第49條第
    1 項規定，以97年12月15日府都建字第0973632770 0號函（
    下稱原處分）處原告4 萬元罰鍰，並令原告於文到30日內主
    動邀集雲天社區管理委員會等單位進行點交協商等相關事宜
    ，屆期逾期尚未辦理及不履行義務者，得再連續處罰。原告
    對之不服，以（一）系爭建築物之公設除機電及消防設備外
    ，均已於95年11月27日點交予雲天社區管理委員會。（二）
    機電及消防設備之所以尚未點交，乃係因雲天社區管理委員
    會不配合點交之故。（三）系爭建築物之機電及消防設備業
    經「眾鼎機電」複檢合格，實係雲天社區管理委員會不願配
    合點交外，亦無理要求原告給付或施作契約所無約定之事項
    ，是以本件違規實不可歸責於原告云云，提起訴願，遭決定
    駇回，遂提起本件行政訴訟。
三、查本件之爭點在於系爭建築物之機電及消防設備是否已點交
    予參加人雲天社區管理委員會，故本院認本件訴訟之結果，
    參加人之權利或法律上利益將受損害，爰依職權裁定命參加
    人獨立參加本件訴訟。
中    華    民    國    98    年    9     月    15    日
            臺北高等行政法院第一庭
                            審判長法  官  王立杰
                                  法  官  劉錫賢
                                  法  官  許麗華
上為正本係照原本作成。
不得聲明不服。
中    華    民    國    98    年    9     月    15    日
                                  書記官  蘇婉婷


司法院資訊處製作；財團法人民間司法改革基金會備份。
